臺灣彰化地方法院刑事判決　　　　　　　100年度易字第746號
聲　請　人　臺灣彰化地方法院檢察署檢察官
被　　　告　楊思亮
上列被告因竊盜案件，經檢察官聲請以簡易判決處刑（100 年度
偵緝字第245 號），本院受理後（100 年度簡字第1313號），認
不宜逕以簡易判決處刑，改依通常程序審理，判決如下：
    主  文
楊思亮毀損他人之紗門網，足以生損害於他人，累犯，處有期徒
刑肆月，如易科罰金，以新臺幣壹仟元折算壹日。
    事  實
一、楊思亮前曾因竊盜及違反毒品危害防制條例案件，經臺灣高
    等法院臺中分院以92年度上訴字第2071號判決處有期徒刑1
    年、9 月、5 月，應執行有期徒刑1 年10月確定，嗣經臺灣
    高等法院臺中分院以96年度聲字第1878號裁定減刑為有期徒
    刑6 月、4 月15日、2 月15日，應執行有期徒刑11月，經入
    監執行，於民國96年2 月16日因縮短刑期假釋出監，於96
    年9 月4 日保護管束期滿未經撤銷而視為執行完畢。詎仍不
    知悔改，竟意圖為自己不法之所有，於99年11月1 日凌晨4
    時30分許，駕駛懸掛車牌號碼4051-WF 號失竊車牌之原車牌
    號碼為8500-WF 號失竊自小客車（所涉竊盜前述車牌及車輛
    部分，業經本院另案判決），行經彰化縣鹿港鎮○○里○○
    路375 號蘇吉偉住處前時，見四下無人，認有機可趁，乃起
    意進入該屋行竊，並基於毀損之犯意，持自備之鑰匙1 支，
    割破毀壞蘇吉偉上開住處之紗門網，致該紗門網破損不堪使
    用（鑰匙1 支已丟棄而滅失）。嗣楊思亮正伸手進入破洞處
    欲開啟該紗門扣環而尚未開啟之際，適為蘇吉偉返家發現，
    楊思亮見事跡敗露，隨即駕駛前開車輛逃逸而未遂，經蘇吉
    偉報警處理後，為警循線查獲。
二、案經蘇吉偉訴由彰化縣警察局鹿港分局報請臺灣彰化地方法
    院檢察署檢察官偵查起訴。
    理  由
一、本案被告所犯係屬刑事訴訟法第376 條第1 款所列最重本刑
    為3 年以下有期徒刑之罪，本院爰依同法第284 條之1 之規
    定行獨任審判。
二、按被告以外之人（包括證人、鑑定人、告訴人、被害人及共
    同被告等）於審判外之陳述雖不符刑事訴訟法第159條之1至
    之4等四條之規定，而經當事人於審判程序同意作為證據，
    法院審酌該言詞陳述或書面陳述作成時之情況，認為適當者
    ，亦得為證據；當事人、代理人或辯護人於法院調查證據時
    ，知有刑事訴訟法第159條第1項不得為證據之情形，而未於
    言詞辯論終結前聲明異議者，視為有前項之同意，同法第15
    9條之5定有明文。立法意旨在於傳聞證據未經當事人之反對
    詰問予以核實，原則上先予排除。惟若當事人已放棄反對詰
    問權，於審判程序中表明同意該等傳聞證據可作為證據；或
    於言詞辯論終結前未聲明異議，基於尊重當事人對傳聞證據
    之處分權，及證據資料愈豐富，愈有助於真實發見之理念，
    且強化言詞辯論主義，使訴訟程序得以順暢進行，上開傳聞
    證據亦均具有證據能力。查檢察官、被告對於本案卷內相關
    證人之證述、文書卷證資料，有何不得為證據之情形，並未
    於本院言詞辯論終結前聲明異議，且有關本案證人之證述、
    文書卷證資料亦經本院於審理期日逐一提示、朗讀，並告以
    要旨，檢察官及被告對證據資料均表示無意見，本院審酌相
    關證人證述筆錄製成、文書卷證資料取得，並無證據顯示有
    何違背程序規定情事，依據上揭說明，均應具有證據能力。
三、上開犯罪事實，業據被告楊思亮於偵查中及本院審理時坦承
    不諱，核與證人即告訴人蘇吉偉、王克豪於警詢之證述相符
    ，並有監視錄影翻拍照片3 幀及現場照片4 幀在卷（見偵字
    卷第24至26頁）可資佐證，足認被告之自白核與事實相符。
    從而，本件事證明確，被告上開犯行洵堪認定。
四、按刑法上之未遂犯，必須行為人已著手犯罪行為之實行而不
    遂，始能成立，刑法第25條第1 項規定甚明。而同法第321
    條之加重竊盜罪，為同法第320 條所規定竊盜罪之加重條文
    ，是加重竊盜罪之犯罪行為之實行，如僅著手於該加重條件
    之行為，而尚未著手搜取財物，仍不能以加重竊盜未遂罪論
    處（最高法院27年滬上字第54號判例意旨參照）。本件被告
    固坦承其係為了進入告訴人住處行竊，而持自備鑰匙破壞告
    訴人住處之紗門網，然於被告甫破壞紗門網，正伸手進入破
    洞處欲開啟紗門扣環之際，適為告訴人發現而逃逸，故本件
    被告尚未進入告訴人住處，而未能開始搜取告訴人住處之財
    物，其所為應尚未著手於竊盜犯罪行為之實行，而係僅著手
    於修正前刑法第321 條第1 項第2 款之毀壞門扇竊盜罪之「
    毀壞門扇」加重條件行為，揆諸首揭判例意旨，自難認被告
    所為已犯修正前刑法第321 條第2 項、第1 項第2 款之毀壞
    門扇竊盜未遂罪。是核被告所為，應係犯刑法第354 條之毀
    損罪。公訴人原起訴意旨未斟酌於此，僅論列修正前刑法第
    321 條第2 項、第1 項第2 款之法條，而漏列刑法第354 條
    之法條，惟已於犯罪事實欄載明被告有持自備鑰匙破壞被害
    人住處紗門網之行為，且被害人於警詢時已表示要提出毀損
    罪告訴（見偵字卷第4 頁），此部分應認在起訴範圍內，復
    經公訴人當庭補充罪名為刑法第354 條之毀損罪（見本院審
    判筆錄第4 頁），而本院於審理中亦諭知被告所犯法條尚包
    括刑法第354 條之毀損罪（見本院審判筆錄第4 頁），故此
    部分自屬本院之審判範圍。公訴人認被告另涉犯修正前刑法
    第321 條第2 項、第1 項第2 款之毀壞門扇竊盜未遂罪嫌，
    然被告此部分犯嫌，尚難構成，已敘明如前，惟公訴人認被
    告此部分犯行，與前開已論罪科刑部分（即毀損罪部分），
    有裁判上一罪之關係（見本院審判筆錄第4 頁），故不另為
    無罪之諭知，併此敘明。又被告前曾因竊盜及違反毒品危害
    防制條例案件，經臺灣高等法院臺中分院以92年度上訴字第
    2071號判決判處有期徒刑1 年、9 月、5 月，應執行有期徒
    刑1 年10月確定，嗣經臺灣高等法院臺中分院以96年度聲字
    第1878號裁定減刑為有期徒刑6 月、4 月15日、2 月15日，
    應執行有期徒刑11月，經入監執行，於96年2 月16日因縮短
    刑期假釋出監，於96年9 月4 日保護管束期滿未經撤銷而視
    為執行完畢等情，有臺灣高等法院被告前案紀錄表及在監在
    押全國紀錄表各1 份附卷可稽，其於有期徒刑執行完畢後，
    5 年內故意再犯本件最重本刑為有期徒刑以上之罪，為累犯
    ，應依刑法第47條第1 項之規定，加重其刑。爰審酌被告前
    有竊盜、毒品前科，素行非佳，不思以正途謀取財物，為滿
    足自己私慾，竟起意行竊而毀損他人門扇，法治觀念淡薄，
    對社會治安影響非輕，然其於偵查及本院審理時均坦承犯行
    ，犯後態度良好，暨考量其智識程度、生活狀況、犯罪目的
    、動機、所生危害等一切情狀，量處如主文所示之刑，以資
    懲儆。至未扣案之鑰匙1 支，雖屬被告毀損紗門網所用之工
    具，惟業經被告丟棄而滅失，此據被告供明在卷（見本院審
    判筆錄第6 頁），爰不併予宣告沒收，附此敘明。
據上論斷，應依刑事訴訟法第452 條、第299 條第1 項前段，刑
法第354 條、第47條第1 項、第41條第1 項前段，刑法施行法第
1條 之1 ，判決如主文。
本案經檢察官劉欣雅到庭執行職務。
中    華    民    國   100    年    8     月    2     日
                  刑事第六庭          法  官   黃玉琪
以上正本證明與原本無異。
如不服本判決應於收受判決後10日內向本院提出上訴書狀，並應
敘述具體理由；其未敘述上訴理由者，應於上訴期間屆滿後20日
內向本院補提理由書（均須按他造當事人之人數附繕本）「切勿
逕送上級法院」。
告訴人或被害人對於判決如有不服具備理由請求檢察官上訴者，
其上訴期間之計算係以檢察官收受判決正本之日期為準。
中    華    民    國   100    年    8     月    2     日
                                      書記官   林玟君
附錄本案論罪科刑法條全文：
中華民國刑法第354條
（毀損器物罪）
毀棄、損壞前二條以外之他人之物或致令不堪用，足以生損害於
公眾或他人者，處 2 年以下有期徒刑、拘役或 5 百元以下罰金
。